臺灣臺中地方法院刑事判決
111年度金訴字第1570號
公  訴  人  臺灣臺中地方檢察署檢察官
被      告  林天祐

                    籍設臺中市○○區○○路0○00號(臺中○○○○○○○○○)


            林志仁


上列被告等因詐欺等案件，經檢察官提起公訴（111年度偵字第1
6754號、第17650號、第17745號、第29935號），被告等於準備
程序進行中就被訴事實為有罪之陳述，經本院合議庭裁定由受命
法官獨任進行簡式審判程序，判決如下：
    主    文
林天祐犯附表編號1至3所示之罪，各處如附表編號1至3主文欄所
示之刑。應執行有期徒刑壹年捌月。
林志仁犯附表編號1至3所示之罪，各處如附表編號1至3主文欄所
示之刑。應執行有期徒刑壹年陸月。未扣案之犯罪所得新臺幣貳
仟元沒收，於全部或一部不能沒收或不宜執行沒收時，追徵其價
額。
    犯罪事實
一、林天祐自民國110年6、7月間，加入通訊軟體TELEGRAM暱稱
    「你別問」及其他真實姓名、年籍不詳之成員共組之3人以
    上以實施詐術為手段，具有持續性、牟利性之有結構性詐欺
    集團之犯罪組織（下稱本案詐欺集團，其所涉違反組織犯罪
    防制條例部分，經臺灣臺中地方檢察署檢察官另以111年度
    偵字第4380號起訴書提起公訴，不在本案審理範圍內），並
    於同年11月間，邀集林志仁加入本案詐欺集團，林志仁即基
    於參與犯罪組織之犯意，加入本案詐欺集團，負責依指示收
    取金融帳戶資料及收受款項等工作。林志仁遂於同年12月13
    日，依林天祐指示前往臺中市○○路0段000號1樓，向羅禹棋
    收取陳家銘所有之國泰世華商業銀行帳號000000000000000
    號帳戶（下稱國泰世華帳戶）及中華郵政股份有限公司帳號
    000-00000000000000號帳戶（下稱郵局帳戶）之存摺、提款
    卡及密碼等資料後交予林天祐所屬之本案詐欺集團成員使用
    。林天祐、林志仁與「你別問」及本案詐欺集團其他不詳成
    員即共同意圖為自己不法之所有，基於三人以上共同犯詐欺
    取財及隱匿詐欺所得去向之洗錢犯意聯絡，分別為下列之行
    為：
  ㈠本案詐欺集團不詳成員於110年12月12日16時40分許，撥打電
    話予黃文龍，佯稱係其姪女云云，並提供LINE好友資料供黃
    文龍加入好友，復於同年月14日9時許，使用LINE通訊軟體
    向黃文龍佯稱借貸款項急用云云，致使黃文龍陷於錯誤，於
    同年月16日10時39分許，匯款新臺幣（下同）60萬元至陳家
    銘之國泰世華帳戶，旋由詐欺集團之不詳成員於同日11時36
    分、11時37分，在不詳地點，使用陳家銘之國泰世華帳戶提
    款卡提領現金10萬元、10萬元。再由陳家銘依指示於同日13
    時20分許，前往臺中市○○區○○路000號之國泰世華商業銀行
    西屯分行，臨櫃提領現金26萬5000元。復由林志仁依林天祐
    指示於同日14時11分許，在臺中市西區美村路1段與明義街
    口之全家便利超商向陳家銘收取26萬5000元，林志仁並從其
    內抽取2000元報酬後，將剩餘之款項26萬3000元交予林天祐
    ，再由林天祐依暱稱「你別問」成員之指示，於臺中市中區
    繼光街某處，將26萬3000元交予本案詐欺集團不詳成員，以
    掩飾、隱匿該犯罪所得之去向。嗣因黃文龍發覺受騙報警處
    理，而查悉上情。
  ㈡本案詐欺集團不詳成員，於110年12月16日，撥打電話予王思
    璿，佯稱係蝦皮電商業者，因帳號遭修改成高級會員，需使
    用網路轉帳方式解除設定云云，致使王思璿陷於錯誤，於同
    日20時8分許，匯款4萬3906元至陳家銘之郵局帳戶內。旋由
    本案詐欺集團不詳成員指示顏廷彰（所涉詐欺部分，另由警
    方移送臺灣新竹地方檢察署檢察官偵辦中，下同）提領款項
    ，顏廷彰即於同日20時13分前往新竹市○區○○街00號之郵局
    自動櫃員機，持陳家銘之郵局提款卡提領4萬4000元（提領
    逾4萬3906元之部分，與本案無關）後，再由顏廷彰交予本
    案詐欺集團不詳成員，以掩飾、隱匿該犯罪所得之去向。嗣
    因王思璿發覺受騙報警處理，而查悉上情。
  ㈢本案詐欺集團不詳成員，於110年12月16日20時許，撥打電話
    予劉世昌，佯稱係網路商店客服，因工作人員作業疏失誤設
    資料，需依指示操作網路銀行云云，致使劉世昌陷於錯誤，
    於同日20時43分許，匯款6989元至陳家銘之郵局帳戶內。旋
    由詐欺集團之不詳成員指示顏廷彰提領款項，顏廷彰即於同
    日20時51分，前往新竹市○區○○路000號之萊爾富便利超商自
    動櫃員機，持陳家銘之郵局提款卡提領6005元後，再由顏廷
    彰交予本案詐欺集團不詳成員，以掩飾、隱匿該犯罪所得之
    去向。嗣因劉世昌發覺受騙報警處理，而查悉上情。
二、案經黃文龍訴由南投縣政府警察局集集分局、王思璿訴由臺
    中市太平區太平分局、劉世昌訴由新北市政府警察局三峽分
    局報告暨臺灣臺中地方檢察署檢察官主動檢舉簽分偵查起訴
    。　　
    理    由
一、證據能力之說明：
　㈠按組織犯罪防制條例第12條第1項中段規定：「訊問證人之筆
    錄，以在檢察官或法官面前作成，並經踐行刑事訴訟法所定
    訊問證人之程序者為限，始得採為證據。」，是本案關於被
    告林天祐、同案被告羅禹棋、陳家銘、告訴人黃文龍、王思
    璿、劉世昌於警詢之陳述，既非在檢察官或法官面前作成，
    依上開規定，自不得採為被告林志仁犯組織犯罪防制條例罪
    名之證據，是本判決所引用上開證人等警詢筆錄，僅於認定
    被告林志仁犯加重詐欺、一般洗錢部分具有證據能力，先予
    指明。另被告林志仁於警詢之陳述，對於其自己而言，則屬
    被告之供述，為法定證據方法之一，自不在組織犯罪防制條
    例第12條第1項規定之排除之列，除有不得作為證據之例外
    ，自可在有補強證據之情況下，作為證明被告林志仁自己犯
    罪之證據。
　㈡被告林天祐、林志仁所犯係死刑、無期徒刑、最輕本刑為3 
    年以上有期徒刑以外之罪，其等於準備程序中先就被訴事實
    為有罪之陳述，經法官告知簡式審判程序之旨，並聽取公訴
    人、被告林天祐、林志仁之意見後，依刑事訴訟法第273 條
    之1 第1 項規定，經本院合議庭裁定進行簡式審判程序審理
    ；且依同法第273 條之2 及第159 條第2 項規定，不適用傳
    聞法則有關限制證據能力之相關規定，合先敘明。
二、上開犯罪事實，業經被告林天祐、林志仁於本院準備程序及
    審理時坦承不諱，核與證人即同案被告羅禹棋、陳家銘於警
    詢及偵查中、證人即告訴人黃文龍、王思璿、劉世昌於警詢
    之證述相符，復有告訴人黃文龍報案資料（內政部警政署反
    詐騙諮詢專線紀錄表、桃園市政府警察局中壢分局中福派出
    所受理各類案件紀錄表、受處理案件證明單、受理詐騙帳戶
    通報警示簡便格式表、金融機構聯防機制通報單）、銀行存
    摺影本、國內匯款交易明細、通訊軟體LINE對話翻拍照片、
    告訴人王思璿報案資料（內政部警政署反詐騙諮詢專線紀錄
    表、臺中市政府警察局清水分局明秀派出所受理詐騙帳戶通
    報警示簡便格式表、陳報單、受理各類案件紀錄表、受處理
    案件證明單、金融機構聯防機制通報單）、轉帳明細、撥入
    電話紀錄、告訴人劉世昌報案資料（臺北市政府警察局文山
    第二分局興隆派出所陳報單、受理各類案件紀錄表、受處理
    案件證明單、內政部警政署反詐騙諮詢專線紀錄表、受理詐
    騙帳戶通報警示簡便格式表、金融機構聯防機制通報單）、
    轉帳明細、通話紀錄、蝦皮訂單及賣場詳情資料、國泰世華
    商業銀行西屯分行監視器翻拍照片、同案被告陳家銘與羅禹
    棋間之通訊軟體LINE對話翻拍照片、中華郵政帳戶之客戶歷
    史交易清單、國泰世華商業銀行帳戶之交易明細資料及帳戶
    基本資料、被告林天祐之手機通訊軟體LINE翻拍照片、新竹
    市警察局第三分局111年2月17日竹市警三分偵字第11100036
    81號刑事案件報告書等件在卷可稽。足認被告林天祐、林志
    仁之自白均與事實相符。本件事證明確，被告林天祐、林志
    仁上開犯行均堪以認定，應依法論科。
三、論罪科刑：
  ㈠按詐欺集團向被害人施用詐術後，為隱匿其詐欺所得財物之
    去向，而令被害人將其款項轉入該集團所持有、使用之人頭
    帳戶，並由該集團所屬之車手前往提領詐欺所得款項得逞，
    檢察官如能證明該帳戶內之資金係本案詐欺之特定犯罪所得
    ，即已該當於新法第14條第1 項之一般洗錢罪；至若無法將
    人頭帳戶內可疑資金與本案詐欺犯罪聯結，而不該當第2條
    洗錢行為之要件，當無從依第14條第1項之一般洗錢罪論處
    ，僅能論以第15條第1 項之特殊洗錢罪。另過去實務認為，
    行為人對犯特定犯罪所得之財物或利益作直接使用或消費之
    處分行為，或僅將自己犯罪所得財物交予其他共同正犯，祇
    屬犯罪後處分贓物之行為，非本條例所規範之洗錢行為，惟
    依新法規定，倘行為人意圖掩飾或隱匿特定犯罪所得來源，
    而將特定犯罪所得直接消費處分，甚或交予其他共同正犯，
    而由共同正犯以虛假交易外觀掩飾不法金流移動，即難認單
    純犯罪後處分贓物之行為，仍應構成新法第2 條第1款或第2
    款之洗錢行為（最高法院108年度台上字第2425號判決意旨
    參照）。經查，本案詐欺集團不詳成員，使告訴人黃文龍、
    王思璿、劉世昌等人將款項匯入該集團掌控之同案被告陳家
    銘之國泰世華帳戶、郵局帳戶，再由同案被告陳家銘、案外
    人顏廷彰等人依指示提領款項後轉交被告林志仁或本案詐欺
    集團不詳成員，係以上開方式隱匿其等詐欺所得去向，所為
    切斷詐欺犯罪所得與當初犯罪行為之關聯性，隱匿犯罪行為
    或犯罪所得不法來源或本質，使偵查機關無法藉由犯罪所得
    之流向追查犯罪者，揆諸前開說明，此部分所為均核與洗錢
    防制法第14條第1項之一般洗錢罪要件相合。又被告林志仁
    加入之本案詐欺集團，其成員至少包括被告林志仁、被告林
    天祐、「你別問」等人，是成員已達三人以上；且本案詐欺
    集團內部有領取金融帳戶、實施詐術、安排取款、領取轉交
    之贓款等縝密之計畫與分工，自屬成員彼此相互配合及支援
    ，由多數人所組成之，於一定期間內存續以實施詐欺為手段
    而牟利之具有完善結構之組織，則本件詐欺集團自屬3 人以
    上，以實施詐術為手段，所組成之具有持續性及牟利性、有
    結構性組織之犯罪組織。
  ㈡又按倘若行為人於參與詐欺犯罪組織之行為繼續中，先後多
    次為加重詐欺之行為，因參與犯罪組織罪為繼續犯，犯罪一
    直繼續進行，直至犯罪組織解散，或其脫離犯罪組織時，其
    犯行始行終結。故該參與犯罪組織與其後之多次加重詐欺之
    行為皆有所重合，然因行為人僅為一參與犯罪組織行為，侵
    害一社會法益，屬單純一罪，應僅就「該案中」與參與犯罪
    組織罪時間較為密切之首次加重詐欺犯行論以參與犯罪組織
    罪及加重詐欺罪之想像競合犯，而其他之加重詐欺犯行，祗
    需單獨論罪科刑即可，無需再另論以參與犯罪組織罪，以避
    免重複評價。是如行為人於參與同一詐欺集團之多次加重詐
    欺行為，因部分犯行發覺在後或偵查階段之先後不同，肇致
    起訴後分由不同之法官審理，為裨益法院審理範圍明確、便
    於事實認定，即應以數案中「最先繫屬於法院之案件」為準
    ，以「該案件」中之「首次」加重詐欺犯行與參與犯罪組織
    罪論以想像競合。縱該首次犯行非屬事實上之首次，亦因參
    與犯罪組織之繼續行為，已為該案中之首次犯行所包攝，該
    參與犯罪組織行為之評價已獲滿足，自不再重複於他次詐欺
    犯行中再次論罪，俾免於過度評價及悖於一事不再理原則。
    至於「另案」起訴之他次加重詐欺犯行，縱屬事實上之首次
    犯行，仍需單獨論以加重詐欺罪，以彰顯刑法對不同被害人
    財產保護之完整性，避免評價不足。犯罪之著手，係指行為
    人基於犯罪之決意而開始實行密接或合於該罪構成要件之行
    為而言。而首次加重詐欺犯行，其時序之認定，自應以詐欺
    取財罪之著手時點為判斷標準；詐欺取財罪之著手起算時點
    ，依一般社會通念，咸認行為人以詐欺取財之目的，向被害
    人施用詐術，傳遞與事實不符之資訊，使被害人陷於錯誤，
    致財產有被侵害之危險時，即屬詐欺取財罪構成要件行為之
    著手，並非以取得財物之先後順序為認定依據（最高法院10
    9年度台上字第3945號判決意旨參照）。查被告林志仁確有
    參與本案詐欺集團，在集團內負責依指示收取金融帳戶資料
    、收受同案被告陳家銘提領之款項後再轉交予被告林天祐等
    工作，業經認定如前，又被告林志仁於本案繫屬前，並無因
    參與本案詐欺集團之其他詐欺犯行遭檢察官起訴而繫屬於法
    院之情，有其臺灣高等法院被告前案紀錄表在卷可參，是依
    上揭說明，至被告林志仁脫離該集團前，參與犯罪組織之行
    為仍繼續而應論以一罪，僅與首次加重詐欺取財犯行論以想
    像競合犯。而本案詐欺集團成員與告訴人黃文龍、王思璿、
    劉世昌等人聯繫後施用詐術，其等之犯罪計畫，即已屬開始
    實行與詐欺取財犯行實現具有密切關係之行為，被告林志仁
    與其他詐欺成員間既具互相利用他人之行為分工合作，就各
    次犯罪之時間，即應以共同正犯開始著手犯罪時間，作為犯
    行時序早晚之認定，而依犯罪事實欄一㈠㈡㈢所示詐欺方式，
    被告林志仁及其所屬本案詐欺集團成員最早著手聯繫實施之
    詐騙對象，應係犯罪事實欄一㈠所示之告訴人黃文龍，故犯
    罪事實欄一㈠所示犯行，乃被告林志仁參與本案詐欺集團之
    犯罪組織後所為首次犯行。
  ㈢核被告林天祐就犯罪事實欄一㈠㈡㈢所為，均係犯刑法第339條
    之4第1項第2款之三人以上共同詐欺取財罪、洗錢防制法第1
    4條第1項之一般洗錢罪。核被告林志仁就犯罪事實欄一㈠所
    為，係犯組織犯罪防制條例第3條第1項後段之參與犯罪組織
    罪、刑法第339條之4第1項第2款之三人以上共同詐欺取財罪
    、洗錢防制法第14條第1項之一般洗錢罪；就犯罪事實欄一㈡
    ㈢所為，均係犯刑法第339條之4第1項第2款之三人以上共同
    詐欺取財罪及洗錢防制法第14條第1項之一般洗錢罪。
  ㈣被告林天祐、林志仁就上開部分，與「你別問」及本案詐欺
    集團所屬其他不詳成員等人間，均有犯意聯絡及行為分擔，
    均應論以共同正犯。
  ㈤被告林天祐、林志仁與本案詐欺集團成員就犯罪事實欄一㈠所
    示先後對告訴人黃文龍施詐及分次領款之各行為乃係基於相
    同犯罪計畫與單一犯罪決意，於密接時間、地點多次為之，
    侵害同一告訴人黃文龍之財產法益，彼此間獨立性極為薄弱
    ，依一般社會健全觀念，在時間差距上，難以強行分開，在
    刑法評價上，應視為數個舉動之接續施行，屬接續犯，而為
    包括之一行為予以評價，較為合理。
  ㈥被告林天祐負責指示被告林志仁收取金融帳戶資料及同案被
    告陳家銘提領之款項，並將被告林志仁收取之款項再轉交予
    上手等工作；被告林志仁參與本案詐欺集團後，負責依指示
    收取金融帳戶資料、收受同案被告陳家銘提領之款項交予被
    告林天祐等工作，已如上述，其等之行為除屬詐欺取財犯罪
    之分工行為外，同時亦屬隱匿特定犯罪所得之行為，具有行
    為局部之同一性，在法律上應評價為一行為，是被告林天祐
    就犯罪事實欄一㈠㈡㈢所犯之三人以上共同詐欺取財及一般洗
    錢等2罪；被告林志仁就犯罪事實欄一㈠所犯之三人以上共同
    詐欺取財、一般洗錢及參與犯罪組織等3罪、就犯罪事實欄
    一㈡㈢所犯之三人以上共同詐欺取財及一般洗錢等2罪，均係
    各以一行為觸犯數罪名之想像競合犯，均應依刑法第55條規
    定，皆各從一重之刑法第339條之4第1項第2款之三人以上共
    同詐欺取財罪處斷。
  ㈦又按詐欺取財罪，係為保護個人之財產法益而設，行為人罪
    數之計算，自應依遭詐騙之被害人人數計算。被告林天祐、
    林志仁就犯罪事實欄一㈠㈡㈢所示之犯行，詐騙對象、施用詐
    術之時間與詐騙方式皆屬有別，且侵害不同告訴人之財產法
    益，故被告林天祐、林志仁就犯罪事實欄一㈠㈡㈢所為之3次加
    重詐欺取財罪間，犯意各別，行為互殊，均應予分論併罰。
  ㈧被告林天祐前因偽造文書、詐欺等案件，經法院裁定定應執
    行有期徒刑7年9月確定，於106年1月23日縮短刑期假釋出監
    ，於109年7月15日假釋期滿未經撤銷視為執行完畢等情，有
    臺灣高等法院被告前案紀錄表在卷可稽，且經被告林天祐表
    示沒有意見等語（見本院卷第165頁），其於有期徒刑執行
    完畢後，5 年內故意再犯本案有期徒刑以上之各罪，均為累
    犯，衡酌被告林天祐上開科刑紀錄，與本案之罪質相同，理
    應產生警惕作用，其再犯本案之各罪，顯見前案之徒刑對被
    告林天祐並未生警惕作用，其對於刑罰之反應力顯然薄弱，
    且被告林天祐並無司法院釋字第775號解釋意旨所指裁量不
    予加重最低本刑之情形，爰依刑法第47條第1項規定，均加
    重其刑。
  ㈨按想像競合犯之處斷刑，本質上係「刑之合併」。其所謂從
    一重處斷，乃將想像競合犯組成之評價上數罪，合併為科刑
    一罪，其所對應之刑罰，亦合併其評價上數罪之數法定刑，
    而為一個處斷刑。易言之，想像競合犯侵害數法益者皆成立
    犯罪，論罪時必須輕、重罪併舉論述，同時宣告所犯各罪名
    ，包括各罪有無加重、減免其刑之情形，亦應說明論列，量
    刑時併衡酌輕罪部分量刑事由，評價始為充足，然後依刑法
    第55條前段規定「從一重處斷」，非謂對於其餘各罪可置而
    不論。因此，法院決定處斷刑時，雖以其中最重罪名之法定
    刑，做為裁量之準據，惟於裁量其輕重時，仍應將輕罪合併
    評價在內（最高法院108 年度台上字第4405、4408號判決意
    旨參照）。次按犯洗錢防制法第14條、第15條之罪，在偵查
    或審判中自白者，減輕其刑；又按犯組織犯罪防制條例第3
    條之罪，偵查及審判中均自白者，減輕其刑。分別為洗錢防
    制法第16條第2 項、組織犯罪防制條例第8條第1項後段所明
    定。查被告林天祐就本案一般洗錢犯行，於本院審理時自白
    犯罪；被告林志仁就本案參與犯罪組織、一般洗錢等犯行，
    於偵查及本院審理時均自白犯行。是就被告林天祐所涉犯罪
    事實欄一㈠㈡㈢之一般洗錢罪部分，原均應依洗錢防制法第16
    條第2項規定減輕其刑；就被告林志仁所涉犯罪事實欄ㄧ㈠之
    參與犯罪組織及一般洗錢罪部分，原應依組織犯罪防制條例
    第8條第1項、洗錢防制法第16條第2項等規定減輕其刑，就
    犯罪事實欄一㈡㈢之一般洗錢等犯行，原應依洗錢防制法第16
    條第2項之規定減輕其刑，雖被告林天祐所犯一般洗錢罪、
    被告林志仁所犯參與犯罪組織罪、一般洗錢罪等罪均係屬想
    像競合犯中之輕罪，惟本院於後述量刑時仍當一併衡酌該等
    減輕其刑事由。又按參與犯罪組織者，其參與情節輕微者，
    得減輕或免除其刑。為組織犯罪防制條例第3條第1項但書定
    有明文。查被告林志仁參與本案詐欺集團犯罪組織，並負責
    收取金融帳戶及車手提領之款項後再轉交予被告林天祐，就
    本件參與組織犯行，尚難認被告林志仁參與犯罪組織之情節
    輕微，而無組織犯罪防制條例第3條第1項但書規定之適用，
    附此敘明。
  ㈩爰以行為人責任為基礎，審酌被告林天祐、林志仁均不循正
    當途徑賺取財物，竟參與本案詐欺集團，受集團成員指示參
    與詐欺行為而助長犯罪，嚴重危害社會治安，致告訴人黃文
    龍、王思璿、劉世昌受有財產損害，犯罪情節及所生危害重
    大，所為實應予非難，兼衡被告林天祐、林志仁坦承犯行，
    被告林天祐與告訴人黃文龍、王思璿雖調解成立，然尚未依
    調解筆錄履行之犯後態度，再參酌被告林天祐、林志仁各自
    於本案詐欺集團內擔負之角色與分工，暨其等所獲得之報酬
    ，及被告林天祐、林志仁在本院審理時自陳之智識程度、經
    歷、素行等一切情狀，分別量處如附表主文欄所示之刑。並
    衡酌被告林天祐、林志仁所犯各罪之犯罪類型、行為態樣、
    手段、動機、侵害法益種類及責任非難程度，而為整體評價
    後，分別定其應執行之刑如主文所示。
  末按組織犯罪防制條例第3條第3項規定：「犯第一項之罪者
    ，應於刑之執行前，令入勞動場所，強制工作，其期間為三
    年。」惟此規定就受處分人之人身自由所為限制，違反憲法
    比例原則及憲法明顯區隔原則之要求，與憲法第8條保障人
    身自由之意旨不符，業經司法院釋字第812號解釋宣告自該
    解釋公布之日即110年12月10日起失其效力。本案被告林志
    仁就犯罪事實欄一㈠雖係犯組織犯罪防制條例第3條第1項後
    段之參與犯罪組織罪，然同條第3項規定既經宣告失其效力
    ，自無從適用該規定宣告強制工作，併此敘明。
四、沒收：
　㈠按犯罪所得，屬於犯罪行為人者，沒收之；沒收，於全部或
    一部不能沒收或不宜執行沒收時，追徵其價額，刑法第38條
    之1 第1 項前段、第3 項定有明文。經查，被告林志仁於偵
    查中自陳其向同案被告陳家銘收取其所提領之款項26萬5000
    元後，有從裡面拿報酬2000元起來等語（偵17745卷第275頁
    ），是本案被告林志仁獲得之報酬為2000元，屬被告林志仁
    之犯罪所得，雖未扣案，仍應依刑法第38條之1 第1 項前段
    、第3 項規定諭知沒收，於全部或一部不能沒收或不宜執行
    沒收時，追徵其價額。至起訴書雖就被告林天祐部分，聲請
    沒收26萬3000元等語，然被告林天祐於警詢供稱：被告林志
    仁拿到錢後交給我，我再用通訊軟體TELEGRAM與「你別問」
    聯繫，「你別問」再派小弟在繼光街向我收取款項等語（偵
    17745卷第61頁），卷內亦無積極證據足認被告林天祐為本
    案犯行有獲取任何報酬，尚不生犯罪所得應予沒收之問題，
    併予敘明。
  ㈡又告訴人黃文龍、王思璿、劉世昌遭詐騙之款項，業已交付
    予真實姓名年籍不詳之人，非屬被告林天祐、林志仁所有，
    亦非在其等實際掌控中，其等就所隱匿之財物不具所有權及
    事實上處分權，無從依洗錢防制法第18條第1 項就所提領全
    部金額諭知沒收，附此敘明。
五、如不服本判決應於收受判決後20日內向本院提出上訴書狀，
    並應敘述具體理由；其未敘述上訴理由者，應於上訴期間屆
    滿後20日內向本院補提理由書（均須按他造當事人之人數附
    繕本）「切勿逕送上級法院」。
據上論斷，應依刑事訴訟法第273條之1、第299條第1項前段，組
織犯罪防制條例第3條第1項後段、第8條第1項後段，洗錢防制法
第14條第1項、第16條第2項，刑法第11條前段、第28條、第339
條之4第1項第2款、第55條、第47條第1項、第51條第5款、第38
條之1第1項前段、第3項，刑法施行法第1條之1第1項，判決如主
文。
本案經檢察官陳旻源提起公訴，檢察官黃楷中到庭執行職務。
中　　華　　民　　國　　111 　年　　11　　月　　25　　日
                  刑事第十一庭  法  官 蔡逸蓉
以上正本證明與原本無異。 
告訴人或被害人如不服判決，應備理由具狀向檢察官請求上訴，
上訴期間之計算，以檢察官收受判決正本之日起算。 
                                書記官 蔡秀貞 　　　　　
中　　華　　民　　國　　111 　年　　11　　月　　25　　日
附錄論罪科刑法條
刑法第339條之4
犯第三百三十九條詐欺罪而有下列情形之一者，處一年以上七年
以下有期徒刑，得併科一百萬元以下罰金：
一、冒用政府機關或公務員名義犯之。
二、三人以上共同犯之。
三、以廣播電視、電子通訊、網際網路或其他媒體等傳播工具，
    對公眾散布而犯之。
前項之未遂犯罰之。　
組織犯罪防制條例第3 條第1 項
發起、主持、操縱或指揮犯罪組織者，處三年以上十年以下有期
徒刑，得併科新臺幣一億元以下罰金；參與者，處六月以上五年
以下有期徒刑，得併科新臺幣一千萬元以下罰金。但參與情節輕
微者，得減輕或免除其刑。
洗錢防制法第14條第1項
有第二條各款所列洗錢行為者，處七年以下有期徒刑，併科新臺
幣五百萬元以下罰金。
附表：
編號 犯罪事實 主文（不含沒收） 1 犯罪事實欄一㈠ 林天祐三人以上共同犯詐欺取財罪，處有期徒刑壹年伍月。 林志仁三人以上共同犯詐欺取財罪，處有期徒刑壹年肆月。 2 犯罪事實欄一㈡ 林天祐三人以上共同犯詐欺取財罪，處有期徒刑壹年肆月。 林志仁三人以上共同犯詐欺取財罪，處有期徒刑壹年參月。 3 犯罪事實欄一㈢ 林天祐三人以上共同犯詐欺取財罪，處有期徒刑壹年參月。 林志仁三人以上共同犯詐欺取財罪，處有期徒刑壹年貳月。